【裁判字號】    96,聲,5108
【裁判日期】    970430
【裁判案由】    返還保證書
【裁判全文】
臺灣臺北地方法院民事裁定              96年度聲字第5108號
聲請人即債權人  乙○○○
兼法定代理人    甲○○
相對人即債務人  丙○○○
                            號.
上列當事人間本院九十五年度裁全字第七四七四號、臺灣板橋地
方法院九十五年度執全字第三九三四號假扣押事件，聲請人聲請
返還保證書，本院裁定如下：
    主    文
臺灣板橋地方法院民國九十五年度執全字第三九三四號假扣押事
件聲請人依臺灣臺北地方法院民國九十五年度裁全字第七四七四
號裁定所提供之民國九十五年六月三十日財團法人法律扶助基金
會臺北分會法扶保證字第九五０００六０號保證書，准予返還。
    理    由
一、按有下列各款情形之一者，法院應依供擔保人之聲請，以裁
    定命返還其提存物或保證書：(三)訴訟終結後，供擔保人證明
    已定二十日以上之期間，催告受擔保利益人行使權利而未行
    使，或法院依供擔保人之聲請，通知受擔保利益人於一定期
    間內行使權利並向法院為行使權利之證明而未證明者；第一
    百零二條第一項、第二項及第一百零三條至前條之規定，於
    其他依法令供訴訟上之擔保者準用之，民事訴訟法第一百零
    四條第一項第三款、第一百零六條前段定有明文。
二、本件聲請人與相對人間請求給付扶養費事件，聲請人前遵本
    院民國九十五年度裁全字第七四七四號號裁定為擔保假扣押
    ，曾提供財團法人法律扶助基金會臺北分會於民國九十五年
    六月三十日所出具、法扶保證字第九五０００六０號保證書
    一紙為擔保物，對相對人之財產在新臺幣（下同）三百四十
    九萬二千元範圍內為假扣押，經臺灣板橋地方法院九十五年
    度執全字第三九三四號假扣押執行事件附卷在案。
三、茲聲請人主張，該事件之本案訴訟業於九十五年十月二十六
    日達成和解，聲請人並已撤回假扣押之強制執行程序而告終
    結，聲請人於訴訟終結後，於九十六年十月二十三日以臺北
    杭南郵局第六一六四號存證信函催告相對人於存證信函送達
    後二十日內對聲請人行使權利，該信函業於九十六年十月二
    十四日送達相對人就業處所，相對人逾期迄未行使，爰依首
    開規定聲請發還擔保金，並提出本院九十五年度裁全字第七
    四七四號民事裁定、財團法人法律扶助基金會法扶保證字第
    九五０００六０號保證書、本院九十五年度家訴字第一六四
    號和解筆錄、臺北杭南郵局第六一六四號存證信函暨掛號郵
    件收件回執為證。
四、經本院職權調閱本院九十五年度裁全字第七四七四號、臺灣
    板橋地方法院九十五年度執全字第三九三四號假扣押事件、
    本院九十五年度家訴字第一六四號給付扶養費用事件卷宗審
    認結果：
（一）聲請人係以相對人未盡扶養義務，自九十二年起雖有按月
      給付扶養費用，但自九十四年十二月起又無故終止，加計
      將來扶養費用，共計應給付扶養費三百四十九萬二千元為
      由，聲請供擔保就相對人之財產在上述債務範圍內為假扣
      押，經本院於九十五年六月十四日以九十五年度裁全字第
      七四七四號裁定准許，聲請人乃提供財團法人法律扶助基
      金會臺北分會於九十五年六月三十日所出具、法扶保證字
      第九五０００六０號保證書，經臺灣板橋地方法院九十五
      年度執全字第三九三四號假扣押執行事件附卷在案。
（二）聲請人於九十五年七月二十七日以相對人未盡扶養義務為
      由，起訴請求相對人返還聲請人甲○○墊支之子女扶養費
      一百二十二萬四千元，及自九十五年七月一日起至一０六
      年一月二十三日止，按月給付聲請人乙○○○扶養費一萬
      八千元，兩造於九十五年十月二十六日達成和解，相對人
      除返還給付聲請人甲○○墊支之子女扶養費一百萬元外，
      並同意自九十五年十一月一日起至九十六年四月三十日止
      ，按月給付聲請人甲○○子女扶養費一萬元，自九十六年
      五月一日起至一０六年一月二十三日止，按月給付聲請人
      甲○○子女扶養費一萬八千元，聲請人並同意撤回假扣押
      強制執行程序，而於九十五年十月二十七日具狀撤回強制
      執行程序，臺灣板橋地方法院遂依法終止強制執行程序、
      塗銷查封登記。
（三）聲請人並於九十六年十月二十三日以臺北杭南郵局第六一
      六四號存證信函催告相對人於存證信函送達後二十日內對
      聲請人行使權利，該信函業於九十六年十月二十四日送達
      臺北市○○區○○路二段六四號七樓，付與有辨別事理能
      力之受僱人，有臺北杭南郵局第六一六四號存證信函暨掛
      號郵件收件回執附卷可稽，而臺北市○○區○○路二段六
      四號七樓為永安徵信有限公司主事務所所在地，相對人自
      九十一年起至九十七年一月止均在該公司任職，工作地點
      為臺北市○○區○○路二段六四號七樓，此經本院職權查
      證屬實，並有相對人綜合所得稅各類所得資料清單、經濟
      部商業司公司基本資料查詢單、永安徵信有限公司覆函可
      考，是臺北市○○區○○路二段六四號七樓斯時為相對人
      之就業處所，相對人迄未行使，從而，聲請人聲請發還擔
      保金，核無不合，應予准許。
中    華    民    國    97    年    4     月    30    日
                    民事第一庭  法  官  洪文慧
以上正本係照原本作成。
如對本裁定抗告須於裁定送達後十日內向本院提出抗告狀，並繳
納抗告費新臺幣一千元。
中    華    民    國    97    年    4     月    30    日
                                書記官  林芝儀


司法院資訊處製作；財團法人民間司法改革基金會備份。
